臺灣橋頭地方法院民事判決
110年度橋簡字第952號
原      告  翁雪瓊  
訴訟代理人  陳法佑  
被      告  孫○鴻  



兼  法  定                      
代  理  人  陳○柯  

上列當事人間請求損害賠償事件，本院於民國111年2月24日言詞
辯論終結，判決如下：
    主  文
被告應連帶給付原告新臺幣496,117元。
訴訟費用由被告連帶負擔。
本判決得假執行；但被告如以新臺幣496,117元。為原告供擔保
，免為假執行。
    事實及理由
壹、程序事項
一、按「行政機關及司法機關所製作必須公開之文書，除前項第
    三款或其他法律特別規定之情形外，亦不得揭露足以識別前
    項兒童及少年身分之資訊」、「本法所稱兒童及少年，指未
    滿十八歲之人」，兒童及少年福利暨權益保障法第69條第2
    項、第2條前段定有明文。又按「任何人不得於媒體、資訊
    或以其他公示方式揭示有關少年保護事件或少年刑事案件之
    記事或照片料足以知悉其人為該保護事件受調查、審理之少
    年或該刑事案件之被告」少年事件處理法第83條第1項著有
    規定。本件被告孫○鴻為民國92年9月生，雖已滿18歲，而無
    上開兒童及少年福利暨權益保障法規定之適用，然其為少年
    保護事件之當事人（詳後述），且本判決所涉及事實與 該
    少年保護事件相關，爰依少年事件處理法上開規定於判決內
    文隱匿孫○鴻及其法定代理人被告陳○柯之身分資訊。
二、被告均未於言詞辯論期日到場，核無民事訴訟法第386條各
    款所列情形，爰依原告聲請，由其一造辯論而為判決。
貳、實體部分
一、原告主張：被告孫○鴻明知擔任詐欺集團旗下成員俗稱「車
    手」一職，係協助從事收取被害人遭詐騙之金融卡、財物，
    或領取被害人遭詐騙而匯入人頭帳戶之款項等非法工作，竟
    仍自109年9月26日起，經由蔡孟修（已滿18歲，由警方另行
    偵辦）招募後，加入蔡孟修（暱稱「吳老闆」）與其他真實
    年籍、姓名均不詳成年人所屬3人以上，以實施詐術為手段
    所組成具有持續性、牟利性及結構性之詐欺犯罪組織，負責
    擔任提領款項與把風之工作（俗稱「車手」）。嗣被告孫○
    鴻、蔡孟修及所屬詐欺集團不詳成年成員共同意圖為自己不
    法所有，基於3人以上共同詐欺取財及隱匿特定犯罪所得去
    向之洗錢等意思聯絡，由被告孫○鴻依蔡孟修指示，持蔡孟
    修所預先交付之人頭帳戶金融卡，於附表所示時間、地點，
    提領原告 遭詐騙而匯入人頭帳戶之贓款（原告遭詐騙而匯
    款之日期、金額，以及被告孫○鴻從人頭帳戶提領款項之事
    實請參閱附表），得手後，將所領取之贓款悉數交予陪同前
    往之蔡孟修，由蔡孟修轉交予詐欺集團上游成員，藉此輾轉
    方式製造金流斷點，掩飾詐欺集團所得財物之實際去向與所
    在。被告孫○鴻與詐欺集團成員共同詐騙原告，而被告陳○柯
    為其法定代理人，應連帶負責，爰依侵權行為之法律關係提
    起本件訴訟等語。聲明：被告應連帶給付原告新臺幣（下同
    ）496,117元。
二、被告未於言詞辯論期日到場，亦未提出書狀作任何聲明或陳
    述。
三、本院之判斷:
  ㈠按因故意或過失，不法侵害他人之權利者，負損害賠償責任
    。民法第184條第1項定有明文。又按無行為能力人或限制行
    為能力人，不法侵害他人之權利者，以行為時有識別能力為
    限，與其法定代理人連帶負損害賠償責任；數人共同不法侵
    害他人之權利者，連帶負損害賠償責任﹔不能知其中孰為加
    害人者亦同，民法第187條第1項前段、第185條亦有明文。
　㈡原告主張之前揭事實，業據提出臺灣高雄少年及家事法院109
    年度少護字第847、848號、110年度少護字第335、336號宣
    示筆錄為證（均經裁定令入感化教育處所，施以感化教育，
    下稱系爭少年事件），並經核閱系爭少年事件卷內事證無誤
    ，而被告經合法通知，未於言詞辯論期日到場，亦未提出書
    狀作何陳述，依民事訴訟法第280條第3項準用第1項規定，
    視同自認，堪認原告主張之事實為真。是以被告孫○鴻上開
    方式共同實施詐欺行為而侵害原告權利，依前揭說明，自應
    視為共同行為人而與上開不詳詐騙集團成員連帶負損害賠償
    之責，而被告陳○柯為其法定代理人，依前開規定應與被告
    孫○鴻連帶負責。
四、從而，原告依侵權行為之法律關係，請求被告連帶給付原告
    496,117元，為有理由，應予准許。
五、本件係就民事訴訟法第427 條訴訟適用簡易程序所為被告敗
    訴之判決，依同法第389 條第1 項第3 款規定，應依職權宣
    告假執行，並依同法第392 條第2 項規定，依職權宣告被告
    如預供擔保後，免為假執行。
六、訴訟費用負擔之依據：民事訴訟法第78條、第85條第2項。
中　　華　　民　　國　　111 　年　　3 　　月　　11　　日
                  橋頭簡易庭  法      官   郭育秀
以上正本與原本相符。
如不服本判決，應於送達後20日內，向本院提出上訴狀並表明上
訴理由，如於本判決宣示後送達前提起上訴者，應於判決送達後
20日內補提上訴理由書（須附繕本）。
中　　華　　民　　國　　111 　年　　3 　　月　　11　　日
                              書  記  官   塗蕙如
　附表：

編號 原告遭詐騙而匯款之日期、帳戶與金額（新臺幣） 人頭帳戶 被告孫○鴻涉嫌提領之金額 （新臺幣） 被告孫○鴻涉嫌從左列人頭帳戶提款之時間 提款地點 1 ①109年9月26日16時27分許/99,986元 ②109年9月26日16時29分許/99,987元 中國信託帳號000-000000000000號    中華郵政帳號000-00000000000000號 戶名：周琬婷 ①60,000元 ②60,000元 ③30,000元 ①109年9月26日16時58分 　許 ②109年9月26日16時59分 　許 ③109年9月26日17時  鳳山五甲郵局（設高雄市○○區○○路00號） 2 ①109年10月8日15時29分許/99,985元 ②109年10月8日15時30分許/47,123元 中國信託帳號82 0-000000000000 號 　 　 　 　 　 　 　 　 　 　 　 　 　 　 　  合作金庫銀行帳號000-0000000000000 戶名：李登科 ①20,005元 　（含手續費5元） ②20,005元 　（含手續費5元） ③20,005元 　（含手續費5元） ④20,005元 　（含手續費5元） ⑤20,005元 　（含手續費5元） ⑥20,005元 　（含手續費5元） ⑦20,005元 　（含手續費5元） ⑧7,005元 　（含手續費5元） 　　 ①109年10月8日16時4分 ②109年10月8日16時5分 ③109年10月8日16時6分 ④109年10月8日16時7分 ⑤109年10月8日16時8分 ⑥109年10月8日16時8分　 ⑦109年10月8日16時9分 ⑧109年10月8日16時10分 　　 玉山銀行林園分行（設高雄市○○區○○○路000號）                    3 ①109年10月8日15時27分許/99,898元 中國信託帳號82 0-00000000000 號 ②109年10月8日15時32分許/49,138元 兆豐商銀帳號01 0-00000000000 號 　　　 臺灣銀行帳號000-000000000000號 戶名：黃正宏 ①20,005元 ②20,005元 ③20,005元 ④20,005元 ⑤20,005元 ⑥20,005元 ⑦20,005元 ⑧20,005元 　　 ①109年10月8日16時20分 ②109年10月8日16時21分 ③109年10月8日16時21分 ④109年10月8日16時22分 ⑤109年10月8日16時23分 ⑥109年10月8日16 　時23分 ⑦109年10月8日16時24分 ⑧109年10月8日16時24分  第一銀行林園分行（設高雄市○○區○○○路000號）